# 请教陈版关于验资中注册资本变更前后对照表的填列

提问人：xiaolingzi0304 时间：2017-12-05 23:59:47
陈老师好，假如A公司前一次验资中股东甲有实物资产和货币出资，后面甲的部分股权转让给乙，如果A后续再增资扩股验资时，注册资本变更前后对照表中变更后的注册资本中股东甲货币出资金额怎么定呢？因为涉及股权转让未明确转让实物出资那部分还是货币出资那部分？

回答人：chenyiwei
此时注册资本变更前后对照表中，“本次变更前”的金额为甲乙完成股权转让后各自的出资，因为股权转让本身不需要验资。相应地，“本次变更后”也包含了该次甲乙之间股权转让的影响因素。

提问人：xiaolingzi0304 时间：2017-12-06 13:21:23
谢谢老师，在增资前如果又涉及到原股东股权转让的话，在对照表中变更前后金额是一样的（完成股权转让各自的出资），只是在填列变更后”其中货币出资金额的时候“是否参照如果协议转让支付对价受让方所增加那部分的股权是否列入货币出资，而如果转让方转让那部分股权如果涉及到原非货币出资的时候，怎么去列示货币出资那一栏？

回答人：chenyiwei
验资报告中单列“其中货币出资”栏是因为 2005 年修订的公司法规定货币出资不低于 30 ％。现在修订后的公司法已删除该条限制性规定，所以验资报告中可以不再列示“其中货币出资”栏。